臺灣臺南地方法院民事裁定               100年度抗字第70號
抗  告  人  陳紀廷即陳立均
            （送達代收人  宋錦武律師）
相  對  人  林淳靖
上列抗告人因與相對人間請求本票裁定強制執行事件，抗告人對
於民國100年8月11日本院司法事務官所為100年度司票字第1162
號裁定提起抗告，本院裁定如下：
    主  文
抗告駁回。
抗告程序費用新臺幣壹仟元由抗告人負擔。
    理  由
一、按執票人向本票發票人行使追索權時，得聲請法院裁定後強
    制執行，票據法第123條定有明文。本票執票人，依票據法
    第123條規定，聲請法院裁定許可對發票強制執行，係屬非
    訟事件，此項聲請之裁定，及抗告法院之裁定，僅依非訟事
    件程序，以審查強制執行許可與否，並無確定實體上法律關
    係存否之效力，如發票人就票據債務之存否有爭執時，應由
    發票人提起確認之訴，以資解決，最高法院民國57年台抗字
    第76號判例可資參照。質言之，准許本票強制執行之裁定因
    屬非訟事件裁定，為裁定之法院僅就本票為形式上之審查，
    抗告法院亦僅就形式為審查，無從審酌屬於實體上法律關係
    之事由。
二、本件相對人主張執有抗告人所簽發如附表所示，載明免除作
    成拒絕證書之本票1紙（下稱系爭本票），經相對人於100年
    7月2日提示未獲付款，爰依票據法第123條聲請裁定許可強
    制執行等情，業據提出系爭本票1紙為證，原裁定准許相對
    人就其持有之系爭本票於如附表所示之票面金額，及自如附
    表所示之利息起算日起至清償日止，按年息6％計算之利息
    ，得為強制執行，即無不合。抗告意旨略以：抗告人並不認
    識相對人，從未簽發系爭本票交付相對人，亦未積欠他人債
    務，相對人應舉證證明系爭本票之原因事實；又系爭本票並
    未記載到期日，依票據法第120條規定視為見票即付，其利
    息應以相對人主張清償債務日起算，爰依法提起抗告，請求
    廢棄原裁定等語。經核抗告人上開主張均屬實體抗辯之事由
    ，應由抗告人另行提起訴訟確認之，尚非本件非訟程序所得
    審究。本件相對人提出系爭本票既已記載發票人、發票日、
    票面金額等事項，從形式上審查，原審裁定許可強制執行，
    於法並無不合，抗告意旨指摘原裁定不當，求予廢棄，為無
    理由，應予駁回。
三、按非訟事件程序費用之負擔，有相對人者，準用民事訴訟法
    有關訴訟費用之規定；依法應由關係人負擔費用者，法院裁
    定命關係人負擔時，應一併確定其數額；又訴訟費用，由敗
    訴之當事人負擔，非訟事件法第21條第2項、第24條第1項、
    民事訴訟法第78條分別定有明文。經核本件非訟事件程序費
    用額為1,000元（即抗告裁判費），本件抗告無理由，應由
    抗告人負擔。
四、據上論結，本件抗告為無理由，依非訟事件法第46條、第21
    條第2項、第24條第1項、民事訴訟法第495條之1第1項、第
    449條第1項、第78條，裁定如主文。
中    華    民    國    100    年    9    月    15    日
                  民事第三庭    法  官  蔡雅惠
以上正本證明與原本無異。
本裁定除以適用法規顯有錯誤為理由，不得再抗告。如提起再抗
告，應於收受後10日內委任律師為訴訟代理人向本院提出再抗告
狀，並繳納再抗告費新臺幣1,000元。
中    華    民    國    100    年    9    月    15    日
                                書記官  詹書瑋
┌───────────────────────────────────────┐
│附表：                                                                        │
├──┬──────┬──────┬──────┬───┬──────┬────┤
│編號│發  票  日  │票 面 金 額 │請 求 金 額 │到期日│ 利息起算日 │票據號碼│
│    │            │（新 台 幣）│（新 台 幣）│      │            │        │
├──┼──────┼──────┼──────┼───┼──────┼────┤
│001 │100年7月2日 │2,000,000元 │1,593,000元 │未  載│100年7月2日 │CH690151│
└──┴──────┴──────┴──────┴───┴──────┴────┘